臺灣高等法院刑事判決
111年度上訴字第1224號
上  訴  人  臺灣宜蘭地方檢察署檢察官
上  訴  人  
即  被  告  游品溱原名游雅惠


選任辯護人  張立達律師
上列上訴人等因被告犯毒品危害防制條例等案件，不服臺灣宜蘭
地方法院109年度訴字第328號，中華民國110年12月23日第一審
判決（起訴案號：臺灣宜蘭地方檢察署109年度偵字第4416號）
，提起上訴，本院判決如下：
    主  文
原判決關於如附表一、二所示部分均撤銷。
甲○○犯如附表一、二主文欄所示之罪，各處如附表一、二主文欄
所示之主刑及沒收。附表一宣告多數有期徒刑部分應執行有期徒
刑肆年玖月。
其餘上訴駁回。
    事  實
一、甲○○（原名游雅惠）明知甲基安非他命為毒品危害防制條例
    第2條第2項第2款規定之第二級毒品，亦經行政院衛生福利
    部公告禁止使用，屬藥事法第22條第1項第1款所列之禁藥，
    依法不得販賣、轉讓。竟仍分別為下列犯行:
　㈠基於販賣第二級毒品甲基安非他命以營利之意圖，分別於如
    附表一所示時間、地點，以如附表一所示之方式，販賣第二
    級毒品甲基安非他命予丙○○。
　㈡基於轉讓禁藥即甲基安非他命之犯意，於附表二所示時間、
    地點，以如附表二所示之方式，無償轉讓第二級毒品甲基安
    非他命予丙○○。
　　嗣因宜蘭縣政府警察局宜蘭分局向臺灣宜蘭地方法院聲請對
    甲○○所持用號碼為0000000000號之行動電話實施通訊監察後
    ，於民國109年7月15日將甲○○拘提到案，並在其位於宜蘭縣
    ○○市○○路0段000號住處搜索，扣得門號0000000000號I PHON
    E行動電話1支（含SIM卡1張），始悉上情。
二、案經宜蘭縣政府警察局宜蘭分局報告臺灣宜蘭地方檢察署檢
    察官偵查起訴及移送併辦。
    理  由
一、證據能力部分
    被告以外之人於審判外之陳述，雖不符刑事訴訟法第159 條
    之1 至第159 條之4 之規定，而經當事人於審判程序同意作
    為證據，法院審酌該言詞陳述或書面陳述作成時之情況，認
    為適當者，亦得為證據；當事人、代理人或辯護人於法院調
    查證據時，知有刑事訴訟法第159 條第1 項不得為證據之情
    形，而未於言詞辯論終結前聲明異議者，視為有前項之同意
    ，刑事訴訟法第159 條之5 定有明文。經查，本件作為認定
    事實所引用審判外之其餘相關供述證據，固屬傳聞證據，惟
    公訴人及被告甲○○、辯護人於審判期日均表示無意見而不予
    爭執(本院卷第167頁至第171頁)，亦未聲明異議，審酌上開
    證據資料製作時之情況，尚無違法不當及證明力明顯過低之
    瑕疵，亦認為以之作為證據應屬適當，揆諸前開規定，認前
    揭證據資料均有證據能力。至其餘資以認定被告犯罪事實之
    非供述證據，亦查無有何違反法定程序取得之情形，均認具
    有證據能力。
二、訊之被告對於上開犯罪事實，於本院審理時坦承不諱(本院
    卷第171頁)，證人丙○○於偵查(偵字4416卷第93頁至第95頁)
    及原審審理時(原審卷第89頁至第91頁)亦明確證述與被告於
    附表一、二所示時、地交易及轉讓第二級毒品甲基安非他命
    經過，此外復有被告持用號碼為0000000000號行動電話之通
    訊監察譯文(偵字第4416號卷第17頁至第24頁)及上開行電話
    1支扣案可資佐證，堪認被告自白與事實相符，應值採信。
三、被告就附表一部分確具有營利之意圖
　　衡以販賣毒品係違法行為，非可公然為之，且有其獨特之販
    售通路及管道，復無一定之公定價格，容易增減分裝份量，
    是其各次買賣之價格，當亦各有差異，或隨供需雙方之資力
    、關係之深淺、需求之數量、貨源之充裕與否、販賣者對於
    資金之需求程度如何，以及政府查緝之態度，為各種不同之
    風險評估，而為機動性之調整，是其價格標準，自非一成不
    變，且販賣者從各種「價差」或「量差」或「純度」謀取利
    潤方式，亦有差異，然其所圖利益之非法販賣行為目的，則
    屬相同，並無二致。況依一般民眾普遍認知，毒品價格非低
    、取得不易，且毒品之非法交易，向為政府查禁森嚴且重罰
    不寬貸，衡諸常情，倘非有利可圖，殊無甘冒持有毒品遭查
    獲、重罰之極大風險，無端親送至交易處所，或以自身住居
    所附近為交易處所之理。從而，舉凡有償交易，除足反證其
    確另基於某種非圖利本意之關係外，通常尚難因無法查悉其
    買進、賣出之差價，而推諉無營利之意思，或阻卻販賣犯行
    之追訴。故凡為販賣之不法行為者，其販入之價格必較售出
    之價格低廉，而有從中賺取買賣差價牟利之意圖及事實，應
    屬符合論理法則而不違背社會通常經驗之合理判斷。又查，
    被告為智識正常之成年人，復有吸食毒品之習慣，對於毒品
    之價格昂貴，取得不易，毒品交易為政府檢警機關嚴予取締
    之犯罪，法律並就此懸有重典處罰，當知之甚稔，若交易過
    程中無利可圖，縱屬至愚之人，自無甘冒被取締販毒後移送
    法辦判處重刑之高度風險，而平白從事交易毒品之理。是以
    ，被告如附表一所示販賣第二級毒品予證人丙○○，收取對價
    ，自有從中賺取價差、量差或純度以牟利，而有營利之意圖
    及事實，自屬灼然。
四、綜上所述，本件事證明確，被告犯行，洵堪認定，應依法論
    科。
五、論罪科刑部分
  ㈠按「行為後法律有變更者，適用行為時之法律。但行為後之
    法律有利於行為人者，適用最有利於行為人之法律。」刑法
    第2條第1項定有明文。被告行為後，毒品危害防制條例第11
    條業於109年1月15日修正公布，而於同年7月15日生效施行
    。修正前毒品危害防制條例第4條第2項規定：「製造、運輸
    、販賣第二級毒品者，處無期徒刑或7年以上有期徒刑，得
    併科新臺幣1000萬元以下罰金。」；修正後則規定：「製造
    、運輸、販賣第二級毒品者，處無期徒刑或10年以上有期徒
    刑，得併科新臺幣1500萬元以下罰金。」，經比較新舊法之
    結果，修正後之刑度顯較修正前為重。另同條例第17條第2
    項修正前規定「犯第4條至第8條之罪於偵查及審判中均自白
    者，減輕其刑」，修正後則規定「犯第4條至第8條之罪於偵
    查及歷次審判中均自白者，減輕其刑」，係從「審判中」修
    正為「歷次審判」中均自白始得減輕其刑，因而限制減輕其
    刑之適用，故修正後之規定並未較有利於被告。經比較新舊
    法之結果，修正後之刑度顯較修正前為重，並未較有利於行
    為人，故依刑法第2條第1項前段規定，適用被告行為時即修
    正前毒品危害防制條例規定。
  ㈡按甲基安非他命雖係毒品危害防制條例第2條第2項第2款所列
    之第二級毒品，但經行政院衛生署分別以68年7月7日衛署藥
    字第221433號及69年12月8日衛署藥字第301124號公告列為
    不准登記藥品及禁止使用在案，復經該署於75年7月11日以
    衛署藥字第597627號重申公告禁止使用，迄未變更，顯係經
    該署明令公告禁止製造、調劑、輸入、輸出、販賣或陳列之
    毒害藥品，自同屬藥事法所規範之禁藥。另按毒品危害防制
    條例第8條第2項之轉讓第二級毒品罪及藥事法第83條第1項
    之轉讓禁藥罪，俱有處罰轉讓甲基安非他命之規定，故行為
    人明知為禁藥而轉讓予他人者，其轉讓行為同時該當於上開
    2罪，屬法條競合，應依重法優於輕法、後法優於前法等法
    理，擇一處斷，而104年12月2日修正後之藥事法第83條第1
    項轉讓禁藥罪之法定本刑為「7年以下有期徒刑，得併科新
    臺幣5000萬元以下罰金」，較毒品危害防制條例第8條第2項
    轉讓第二級毒品罪之法定本刑「6月以上5年以下有期徒刑，
    得併科新臺幣70萬元以下罰金」為重，故除轉讓之甲基安非
    他命數量已達「轉讓毒品加重其刑之數量標準」第2條所定
    之淨重10公克以上，或成年人將之轉讓予未成年人，而有應
    依毒品危害防制條例第8條第6項或第9條之規定加重其刑至
    二分之一，其加重後之法定刑較諸藥事法第83條第1項為重
    者外，以重法優於輕法、後法優於前法之法理，自應優先適
    用較重之藥事法第83條第1項之轉讓禁藥罪處斷（最高法院1
    02年度台上字第1308號刑事判決意旨參照）。
  ㈢核被告就附表一所為，均係犯修正前毒品危害防制條例第4條
    第2項之販賣第二級毒品罪；就附表二所為，係犯藥事法第8
    3條第1項之轉讓禁藥罪。被告就附表一所為販賣毒品前後持
    有毒品之低度行為，應為販賣之高度行為所吸收，不另論罪
    。另被告就附表二轉讓甲基安非他命部分，其轉讓前持有甲
    基安非他命之行為，與轉讓行為同為實質上一罪之階段行為
    ，高度之轉讓行為既已依藥事法加以處罰，依法律適用完整
    性之法理，其低度之持有甲基安非他命行為，自不能再行割
    裂適用毒品危害防制條例加以處罰，而藥事法對於持有禁藥
    之行為未設有處罰規定，故就被告轉讓前持有甲基安非他命
    之低度行為，不另予處罰。
  ㈣被告所犯上開販賣第二級毒品罪（5罪）、轉讓禁藥罪（1罪
    ），犯意各別、行為互殊，應予分論併罰。
　㈤被告前於107年間，因施用毒品案件，經臺灣宜蘭地方法院以
    107年度簡字第380號判決判處有期徒刑4月確定，並於107年
    9月19日易科罰金執行完畢，此有本院被告前案紀錄表1份附
    卷可參，被告於受前開有期徒刑執行完畢5年以內，故意再
    犯本件有期徒刑以上之罪，為累犯。而依司法院大法官釋字
    第775號解釋意旨，有關刑法第47條第1項累犯加重本刑之規
    定，尚不生違反憲法一行為不二罰原則之問題，惟其不分情
    節，基於累犯者有其特別惡性及對刑罰反應力薄弱等立法理
    由，一律須加重最低本刑，於不符合刑法第59條所定要件之
    情形下，致生行為人所受之刑罰超過其所應負擔罪責之個案
    ，其人身自由因此遭受過苛之侵害部分，對人民受憲法第8
    條保障之人身自由所為限制，不符憲法罪刑相當原則，牴觸
    憲法第23條比例原則。於此範圍內，在有關機關依該解釋意
    旨修正刑法第47條前，為避免發生上述罪刑不相當之情形，
    法院就該個案應依該解釋意旨，裁量是否加重最低本刑，不
    宜一律加重。本院審酌被告於前案施用毒品案件執行完畢後
    ，理應生警惕作用，期待其返回社會後能因此自我控管，然
    其竟未悛悔改過，不知悔悟，無視法律之嚴厲禁制，故意再
    犯罪質更重之本件販賣毒品、轉讓禁藥犯行，足見前罪之徒
    刑執行成效不彰，其對刑罰之反應力顯然薄弱，兼衡其於本
    案所犯情節亦具惡性，認應酌量加重其之刑，以延長矯正期
    間，將有助於其再社會化，亦符合憲法罪刑相當原則之要求
    。爰依刑法第47條第1項規定，就所犯前揭罪名法定刑無期
    徒刑部分外，均加重其刑。
  ㈥就被告犯如附表一所示販賣第二級毒品及附表二所示轉讓禁
    藥部分，均有修正前毒品危害防制條例第17條第2項之適用
　⑴被告於偵查時坦承確有於附表一所示時、地販賣第二級毒品
    甲基安非他命予丙○○之事實(偵字第4416號卷第99頁至第100
    頁)。雖其於原審審理時改口否認，然嗣於本院審理時，坦
    承有上開販賣第二級毒品之事實，已如前述。是被告既有於
    偵查及本院審理時均坦承有販賣第二級毒品之事實，符合修
    正前毒品危害防制條例第17條第2項規定減輕其刑之要件，
    自均應減輕其刑。並依法先加重後減輕之。
　⑵就被告轉讓禁藥部分
　　按行為人轉讓同屬禁藥之第二級毒品甲基安非他命（未達法
    定應加重其刑之一定數量）予成年人（非孕婦），依重法優
    於輕法之原則，擇較重之藥事法第83條第1 項轉讓禁藥罪論
    處，如行為人於偵查及歷次審判中均自白，仍應適用毒品危
    害防制條例第17條第2項規定減輕其刑（最高法院109年度台
    上字第4243號判決意旨參照）。查被告於偵查及本院審理中
    均坦認轉讓禁藥予丙○○使用之事實，依前揭說明，應依修正
    前毒品危害防制條例第17條第2項規定減輕其刑。並依法先
    加重後減輕之。
　㈦本件並無毒品危害防制條例第17條第1項之適用
　　按修正前毒品危害防制條例第17條第1項規定：「犯第4條至
    第8條、第10條或第11條之罪，供出毒品來源，因而查獲其
    他正犯或共犯者，減輕或免除其刑。」所稱「供出毒品來源
    ，因而查獲其他正犯或共犯者」，係指具體提供毒品來源之
    資訊，使調查或偵查犯罪之公務員得據以對之發動調查或偵
    查程序，並因此確實查獲其人與犯行而言。又雖供出來源，
    若因故並未因而確實查獲被指認人之犯行者，既與上開規定
    不符，即無從依上揭規定減輕或免除其刑（最高法院105年
    度台上字第1320號判決意旨參照）。經查:被告雖有於111年
    8月11日具狀向宜蘭縣政府警察局宜蘭分局告發本案其所販
    賣及轉讓之第二級毒品來源係一名為陳啟文之男子，並提供
    年籍資料供警方查證，有告發狀1紙在卷足憑(本院卷第177
    頁)。然該分局前即曾就陳啟文所涉本案毒品危害防條例犯
    行報請臺灣宜蘭地方檢察署檢察官偵辦，經偵查後認陳啟文
    犯嫌不足而為不起訴處分，被告此次再為具狀告發，因無其
    他新事證，故未為偵辦乙節，有宜蘭縣政府警察局宜蘭分局
    函1份在卷足憑(本院卷第193頁)。是本件並無因被告供出毒
    品來源，因而查獲其他正犯或共犯者之情形，自無修正前毒
    品危害防制條例第17條第1項之適用。
　㈧原審認本件事證明確，予論罪科刑，固非無見。惟查：本件
    被告於原審審理時固否認犯行，然其於本院審理時終於坦承
    有於附表一、二所示之時、地販賣第二級毒品及轉讓禁藥之
    販行，而有修正前毒品危害防制條例例第17條第2項之適用
    。且被告既已於本院承認全部犯行、表達相當之悔意，此關
    於被告犯後態度之量刑基礎事實已有相當變動。原審對上開
    事項均未及適用，被告執此提起上訴，於覆審制下為有理由
    ，自應由本院撤銷此部分，另為適法之判決。
　㈨爰以行為人責任為基礎，審酌第二級毒品及禁藥甲基安非他
    命具成癮性，足以戕害人之身體健康，不得擅自持有、販賣
    及轉讓，且以近年來毒品之濫用，危害國民健康與社會安定
    日益嚴重，治安機關對於販賣毒品或轉讓禁藥之犯罪行為，
    無不嚴加查緝，被告仍心存僥倖，猶任意販賣及轉讓甲基安
    非他命，所為均助長甲基安非他命流通，戕害國民身心健康
    及危害社會治安程度皆非輕，應予嚴加非難；兼衡被告行為
    之數量、次數、所獲對價，及其自陳國中肄業之智識程度、
    待業中、須扶養父親之家庭經濟狀況及終於本院坦承行之態
    度等一切情狀，分別量處如附表一及二主文欄所示之刑。並
    就附表一部分定其應執行之刑。
六、沒收部分
  ㈠按「犯第4條至第9條、第12條、第13條或第14條第1項、第2
    項之罪者，其供犯罪所用之物，不問屬於犯罪行為人與否，
    均沒收之。」毒品危害防制條例第19條第1項定有明文；「
    供犯罪所用、犯罪預備之物或犯罪所生之物，屬於犯罪行為
    人者，得沒收之。」刑法第38條第2項前段亦有明文。查扣
    案內含門號0000000000號SIM卡之I PHONE行動電話1支，為
    被告所有用以聯繫犯本案販賣第二級毒品及轉讓禁藥所用之
    物，業據本院認定如前，並有前開通訊監察譯文在卷可稽，
    爰依前開規定，於對應犯罪項下諭知沒收。
  ㈡按「犯罪所得，屬於犯罪行為人者，沒收之。」「前2項之沒
    收，於全部或一部不能沒收或不宜執行沒收時，追徵其價額
    。」刑法第38條之1第1項前段、第3項分別定有明文。查被
    告就附表一所示販賣甲基安非他命之犯行，業已向丙○○分別
    收得1,500、2,000、1,000、1,500、2,500元之對價，而屬
    其犯罪所得，雖未扣案，均仍應依刑法第38條之1第1項前段
    、第3項規定宣告沒收，並於全部或一部不能沒收或不宜執
    行沒收時，追徵其價額。
七、上訴駁回部分
　　本件公訴意旨另以:被告有於如附表三所示時、地，販賣第
    二級毒品甲基安非他命予乙○○，因認被告此部分亦涉犯毒品
    危害防制條例第4條第2項之販賣第二級毒品犯行。公訴意旨
    認被告涉犯上開犯行，無非係以被告於偵查時曾坦承有販賣
    第二級毒品予與乙○○、證人乙○○於偵查中之證述及其二人之
    通聯紀錄為主要依據。訊之被告堅詞否認有何販賣第二級毒
    品予乙○○之犯行，並以:伊當日並未與乙○○見面，亦未與之
    交易毒品等語置辯。經查:
　㈠證人乙○○於偵查中固證稱:有與被告相約於109年5月29日下午
    2時30分許，在宜蘭縣○○市○○路00號24小時自助衣店交易毒
    品，1公克1300元，一手交錢一手交貨等語(偵卷第86頁)。
    然嗣於原審審理時翻異前詞，改稱:當時被告在基隆，不在
    宜蘭，說回來再找伊，但被告回來都沒有找伊，之後沒有碰
    面等語(原審卷第頁)。是證人乙○○之證述，前後確有不一。
　㈡細繹被告與證人乙○○當日之通聯對話譯文(警卷第14頁)，二
    人係於當日下午12時26分許聯絡，證人乙○○與被告對話間確
    有提及「一樣嗎」「黑對」等疑似毒品交易之暗語。然證人
    乙○○有詢問被告人在何處，被告答稱在外縣市後，二人即相
    約待被告回到宜蘭再聯絡情明確，惟其後未見二人有任何聯
    絡相約見面之紀錄。參酌證人林嵩峻於偵查中證稱:伊僅有
    被告0000000000號行動電話號碼，雖然有line，但平常不會
    用line聯繫等語(偵卷第86頁)。是其二人除以行動電話聯絡
    外，要無其他聯絡方式，惟確未見其二人該日下午2時30分
    許有再以行動電話聯絡之舉，故證人乙○○於偵查中證述有與
    被告相約於109年5月29日下午2時30分許，在宜蘭縣○○市○○
    路00號24小時自助衣店交易毒品乙節，與客觀事實不符，自
    難採信。
　㈢綜上所述，本件自難僅憑被告翻異之自白及證人乙○○前後不
    一且與客觀事實不符之證述，而認被告確有於附表三所示時
    、地販賣第二級毒品予證人乙○○。檢察官所舉之證據，尚不
    足以證明被告確有於附表三所示時、地販賣第二級毒品之犯
    行。原審就此部分為被告無罪之諭知，認事用法，均無違誤
    。檢察官上訴意旨略以:被告於偵查中確已坦承犯行；證人
    林嵩峻於偵查中所為證述，距離案發時間較近，應較為可信
    ，被告與證人乙○○於案發當日確有見面等語。然證人乙○○所
    為證述確有前後不一且與客觀事證相悖之處，自無從佐證被
    告上開自白屬實。況被告嗣已否認犯行，於無補強證據足資
    佐證下，自難僅憑真實性容有疑慮之被告曾經自白，遽為有
    罪之判決。此外，檢察官未能提出其他證據，以證明被告確
    有其所指如附表三所示販賣第二級毒品之犯行，本案仍有合
    理之可疑，尚難僅以推測或擬制之方法，遽為不利於被告之
    認定，檢察官上訴為無理由，應予駁回。
據上論斷，應依刑事訴訟法第364條、第368條、第369條、第299
條第1項，判決如主文。
本案經檢察官江佩蓉提起公訴，檢察官林禹宏提起上訴，檢察官
林綉惠到庭執行職務。
中　　華　　民　　國　　111 　年　　11　　月　　3 　　日
                  刑事第十三庭  審判長法　官  吳冠霆
                                      法　官  邰婉玲
                                      法　官  柯姿佐
以上正本證明與原本無異。
有罪部分，如不服本判決，應於收受送達後20日內向本院提出上
訴書狀，其未敘述上訴之理由者並得於提起上訴後20日內向本院
補提理由書（均須按他造當事人之人數附繕本）「切勿逕送上級
法院」。
無罪部分，檢察官如不服本判決，應於收受送達後20日內向本院
提出上訴書狀，惟須受刑事妥速審判法第9條限制。其未敘述上
訴之理由者，並得於提起上訴後20日內向本院補提理由書(均須
按他造當事人之人數附繕本)「切勿逕送上級法院」。
刑事妥速審判法第9條：
除前條情形外，第二審法院維持第一審所為無罪判決，提起上訴
之理由，以下列事項為限：
一、判決所適用之法令牴觸憲法。
二、判決違背司法院解釋。
三、判決違背判例。
刑事訴訟法第 377 條至第 379 條、第 393 條第 1 款之規定，
於前項案件之審理，不適用之。
                                      書記官  蔡硃燕
中　　華　　民　　國　　111 　年　　11　　月　　3 　　日
附錄：本案論罪科刑法條全文
修正前毒品危害防制條例第4條第2項：
製造、運輸、販賣第二級毒品者，處無期徒刑或7年以上有期徒
刑，得併科新臺幣1000萬元以下罰金。
藥事法第83條第1項
明知為偽藥或禁藥，而販賣、供應、調劑、運送、寄藏、牙保、
轉讓或意圖販賣而陳列者，處七年以下有期徒刑，得併科新臺幣
五千萬元以下罰金。

附表一
編號 轉讓、交易對象 轉讓、交易時間  轉讓、交易地點 種類及數量/金額（新臺幣） 轉讓、交易方式 譯文編號 主    文 1（起訴書附表編號 2） 丙○○  109年5月6日10時16分許 宜籣縣○○市○○路0段000號被告租屋處 甲基安非他命1包1公克/1,500元 甲○○以門號0000000000號行動電話與丙○○持用之門號0000000000號行動電話聯絡購毒事宜後，甲○○於左揭時間地點，以1500元之代價 ，販賣甲基安非他命1包（重量約1公克）予丙○○。 A9-A11（見偵卷第40頁） 甲○○販賣第二級毒品，累犯，處有期徒刑參年捌月。 扣案I PHONE門號○○○○○○○○○○號行動電話壹支(含SIM卡壹張），沒收之；未扣案之販賣第二級毒品所得新臺幣壹仟伍佰元，沒收之，於全部或一部不能沒收或不宜執行沒收時，追徵其價額。  2（起訴書附表編號 4） 丙○○ 109年5月19日9時41分許 同上 甲基安非他命1包1公克/2,000元 甲○○以門號0000000000號行動電話與丙○○持用之門號0000000000號行動電話聯絡購毒事宜後，甲○○於左揭時間地點，以2,000元之代價，販賣甲基安非他命1包（重量約1公克）予丙○○。 A14-A18（見偵卷第41-42頁） 甲○○販賣第二級毒品，累犯，處有期徒刑參年捌月。 扣案I PHONE門號○○○○○○○○○○號行動電話壹支(含SIM卡壹張），沒收之；未扣案之販賣第二級毒品所得新臺幣貳仟元，沒收之，於全部或一部不能沒收或不宜執行沒收時，追徵其價額。 3（起訴書附表編號 5） 丙○○ 109年5月31日10時54分許 同上 甲基安非他命1包1公克/1,000元 甲○○以門號0000000000號行動電話與丙○○持用之門號0000000000號行動電話聯絡購毒事宜後，甲○○於左揭時間地點，以1,000元之代價，販賣甲基安非他命1包（重量約1公克）予丙○○。 A26-A27（見偵卷第44頁） 甲○○販賣第二級毒品，累犯，處有期徒刑參年捌月。 扣案I PHONE門號○○○○○○○○○○號行動電話壹支（含SIM卡壹張)，沒收之；未扣案之販賣第二級毒品所得新臺幣壹仟元，沒收之，於全部或一部不能沒收或不宜執行沒收時，追徵其價額。 4(起訴書附表編號6） 丙○○ 109年6月9日0時36分許 宜蘭縣羅東鎮羅東轉運站萊爾富超商 甲基安非他命1包1公克/1,500元 甲○○以門號0000000000號行動電話與丙○○持用之門號0000000000號行動電話聯絡購毒事宜後，甲○○於左揭時間地點，以1,500元之代價，販賣甲基安非他命1包（重量約1公克）予丙○○。 A39-A40（見偵卷第47-48頁） 甲○○販賣第二級毒品，累犯，處有期徒刑參年捌月。 扣案I PHONE門號○○○○○○○○○○號行動電話壹支（含SIM卡壹張)，沒收之；未扣案之販賣第二級毒品所得新臺幣壹仟伍佰元，沒收之，於全部或一部不能沒收或不宜執行沒收時，追徵其價額。 5(起訴書附表編號 7） 丙○○ 109年6月25日17時許 宜籣縣宜蘭市東港橋下 甲基安非他命1包1公克/2,500元 甲○○以門號0000000000號行動電話與丙○○持用之門號0000000000號行動電話聯絡購毒事宜後，甲○○於左揭時間地點，委由不知情之姓名年籍不詳之人向丙○○收取2,500元價金並交付販賣甲基安非他命1包(重量約1公克)，而販賣甲基安非他命予丙○○。 A41（見偵卷第49頁） 甲○○販賣第二級毒品，累犯，處有期徒刑參年玖月。 扣案I PHONE門號○○○○○○○○○○號行動電話壹支(含SIM卡壹張），沒收之；未扣案之販賣第二級毒品所得新臺幣貳仟伍佰元，沒收之，於全部或一部不能沒收或不宜執行沒收時，追徵其價額。 

附表二
編號 轉讓、交易對象 轉讓、交易時間  轉讓、交易地點 種類及數量/金額（新臺幣） 轉讓、交易方式 譯文編號 主    文 1（起訴書附表編號 2） 丙○○ 109年5月15日0時22分許 同上 甲基安非他命1包0.5公克/無償 甲○○以門號0000000000號行動電話與丙○○持用之門號0000000000號行動電話聯絡取毒事宜後，甲○○於左揭時間地點，無償轉讓甲基安非他命1 包（重量約 0.5公克）予丙○○。 A12-A13 （見偵卷第40-41頁） 甲○○明知為禁藥而轉讓，累犯，處有期徒刑伍月。 扣案I PHONE門號○○○○○○○○○○號行動電話壹支(含SIM卡壹張），沒收之 

附表三
購毒者 犯罪時間 地點 種類及數量 / 金額 （新臺幣） 交易方式 乙○○ 109年5月29日14時30分許 宜蘭縣○○市○○路00號24小時自助洗衣店 甲基安非他命1包1公克/1,300元 甲○○以門號0000000000號行動電話與乙○○持用之門號0000000000號行動電話聯絡購毒事宜後，甲○○於左揭時間地點，以1,300元之代價，販賣甲基安非他命1包（重量約1公克）予乙○○。